臺灣桃園地方法院小額民事判決
111年度桃小字第1828號
原      告  晨旭企業管理顧問股份有限公司

法定代理人  偕漢佳

訴訟代理人  陳永健
被      告  賴麗娟
上列當事人間請求給付電信費事件，本院於民國111年10月20日
言詞辯論終結，判決如下：
　　主    文
一、被告應給付原告新臺幣10,358元，及自民國111年8月2日起
    至清償日止，按年息5%計算之利息。
二、原告其餘之訴駁回。　
三、訴訟費用新臺幣1,000元由被告負擔新臺幣272元，餘由原告
    負擔。
四、本判決第1項得假執行。　
　　理由要領
一、原告主張被告前向訴外人遠傳電信股份有限公司（下稱遠傳
    電信公司）申請使用行動電話門號0000000000號、00000000
    00號、0000000000號（下合稱系爭門號），其中門號000000
    0000號係於106年8月21日申請，門號0000000000號於106年1
    0月22日申請，均將帳單合併於門號0000000000號合併出帳
    計費，並分別簽訂第三代行動通信/行動寬頻業務服務申請
    書、行動寬頻業務服務申請書及行動寬頻業務服務申請書（
    NP），詎被告自107年2月起至107年4月止，未於電信費繳款
    通知所載繳款期限內繳款，被告使用系爭門號尚積欠107年2
    月至107年4月間之電信費合計新臺幣（下同）10,358元。嗣
    遠傳電信公司於109年12月10日將對被告之前揭債權讓與原
    告等情，業據其提出第三代行動通信/行動寬頻業務服務申
    請書、行動寬頻業務服務申請書、行動寬頻業務服務申請書
    （NP）、系爭門號107年2月至107年4月電信費繳款通知、費
    用明細清單及債權讓與證明書為證（本院卷7-17、19-20、3
    9-40頁），且被告已於相當時期受合法通知而於言詞辯論期
    日不到場，亦未提出準備書狀或答辯狀予以爭執，依民事訴
    訟法第436條之23準用同法第436條第2項適用同法第280條第
    3項前段準用同條第1項前段之規定，視同自認，堪信原告之
    主張為真實。故原告依系爭門號電信契約及債權讓與之法律
    關係，請求被告給付10,358元，及自起訴狀繕本送達之翌日
    即111年8月2日（本院卷24頁）起至清償日止，按年息5%計
    算之利息，為有理由，應予准許。
二、至原告雖主張被告向遠傳公司申請之門號0000000000號第三
    代行動通信/行動寬頻業務服務申請書約定：「本專案生效
    後30個月內不得退租（含一退一租、轉至2G/3G或預付卡、
    因違約或違反法令致遭停機者）、亦不得調降低於本專案指
    定4G資費，違反需繳交專案補貼款NT$15,000。計算公式：
    實際應繳專案補貼款=專案補貼款總額×（合約未到期日數/
    合約約定日數），四捨五入至整數」等語、申請之門號0000
    000000號行動寬頻業務服務申請書約定：「本專案生效後36
    個月內不得退租（含一退一租、轉至2G/3G或預付卡、因違
    約或違反法令致遭停機者）、亦不得調降低於本專案指定4G
    資費，違反需繳交專案補貼款NT$5,625。計算公式：實際應
    繳專案補貼款=專案補貼款總額×（合約未到期日數/合約約
    定日數），四捨五入至整數」等語、申請之門號0000000000
    號行動寬頻業務服務申請書（NP）約定：「本專案生效後30
    個月內不得退租（含一退一租、轉至2G/3G或預付卡、因違
    約或違反法令致遭停機者），亦不得調降低於本專案指定4G
    資費，違反需繳交電信費用補貼款及專案補貼款NT$12,000
    。計算公式：實際應繳專案補貼款=電信優惠補貼款以實際
    已享贈送傳輸量補貼優惠（每月250元）×（合約未到期日/
    合約約定日數）+專案補貼款×（合約未到期日數/合約約定
    日數），四捨五入至整數。」等語，而被告已逾期3月未繳
    款，故被告使用系爭門號尚積欠提前終止契約之專案補貼款
    合計27,658元，嗣遠傳電信公司於109年12月10日將對被告
    之前揭債權讓與原告並通知被告等情，惟依系爭門號第三代
    行動通信/行動寬頻業務服務申請書、行動寬頻業務服務申
    請書及行動寬頻業務服務申請書（NP）之約定可知，須被告
    退租（含一退一租、轉至2G/3G或預付卡、因違約或違反法
    令致遭停機者）、調降低於本專案指定4G資費等情，原告方
    得請求依系爭門號電信契約約定之專案補貼款，就此原告既
    未敘明何以被告已逾期3月未繳款即構成系爭門號電信契約
    約定之退租之情因而得依系爭門號電信契約之約定請求專案
    補貼款，復未表明系爭門號電信契約起訖之期間及分別自何
    時起退租或調降資費，則原告此部分之請求，即屬無據。從
    而，原告依系爭門號電信契約及債權讓與之法律關係，請求
    被告給付專案補貼款27,658元，為無理由，應予駁回。
三、綜上所述，原告依系爭門號電信契約及債權讓與之法律關係
    ，請求被告給付原告10,358元，及自起訴狀繕本送達之翌日
    即111年8月2日起至清償日止，按年息5%計算之利息，為有
    理由，應予准許。逾此範圍之請求，為無理由，應予駁回。
四、本判決原告勝訴部分，依民事訴訟法第436條之20之規定，
    應依職權宣告假執行。
五、訴訟費用負擔之依據：民事訴訟法第79條，並依同法第436
    條之19第1項，確定訴訟費用額如主文第3項所示。
中　　華　　民　　國　　111 　年　　11　　月　　4 　　日
                  桃園簡易庭  法  官  陳柏嘉
以上為正本係照原本作成。
如不服本判決，應於送達後20日內，向本院提出上訴狀並表明上
訴理由，如於本判決宣示後送達前提起上訴者，應於判決送達後
20日內補提上訴理由書（須附繕本）。
如委任律師提起上訴者，應一併繳納上訴審裁判費。   
中　　華　　民　　國　　111 　年　　11　　月　　4 　　日
                              書記官  石曉芸
附錄：
一、民事訴訟法第436條之24第2項：
　  對於小額程序之第一審裁判上訴或抗告，非以其違背法令為
    理由，不得為之。
二、民事訴訟法第436條之25：
　  上訴狀內應記載上訴理由，表明下列各款事項：
　  ㈠原判決所違背之法令及其具體內容。
　  ㈡依訴訟資料可認為原判決有違背法令之具體事實。
三、民事訴訟法第471條第1項：（依同法第436條之32第2項規定
    於小額事件之上訴程序準用之）
    上訴狀內未表明上訴理由者，上訴人應於提起上訴後20日內
    ，提出理由書於原第二審法院；未提出者，毌庸命其補正，
    由原第二審法院以裁定駁回之。